【裁判字號】    91,訴,397
【裁判日期】    920117
【裁判案由】    違反著作權法
【裁判全文】
臺灣苗栗地方法院刑事判決                          九十一年度訴字第三九七號
    公  訴  人  臺灣苗栗地方法院檢察署檢察官
    被      告  丙○○
右列被告因違反著作權法案件，經檢察官提起公訴（九十一年度偵字第三三二八號）
，本院判決如左：
    主  文
丙○○以明知為侵害著作權之物而意圖營利而交付之方法侵害他人之著作權為常業，
處有期徒刑壹年拾月。緩刑伍年，緩刑期內付保護管束。
扣案如附表所示之盜版重製光碟片肆佰伍拾捌片，均沒收。
    事  實
一、丙○○於民國九十一年五月二日，因違反著作權法案件，經臺灣苗栗地方法院檢
    察署檢察官偵查並勸諭和解後，而於九十一年八月十二日以九十一年度調偵字第
    七四號不起訴處分在案，竟不知悔改。復另行起意，明知於民國九十一年七月上
    旬某日之某時許，在臺中市○○○路某處，向年籍姓名不詳、綽號「阿文」之成
    年男子，以每片新台幣（下同）二十元代價，所購買數量合計約一千片之音樂光
    碟片（總價約二萬元），係未經滾石國際音樂股份有限公司、華納國際音樂股份
    有限公司、上華國際音樂股份有限公司、福茂唱片音樂股份有限公司、科藝百代
    股份有限公司、新力哥倫比亞音樂股份有限公司、博德曼股份有限公司、豐華唱
    片股份有限公司、環球音樂國際唱片股份有限公司、艾迴股份有限公司、魔岩唱
    片股份有限公司、華研國際音樂股份有限公司等錄音著作財產權人之同意，而擅
    自重製侵害著作權之物，竟基於意圖營利之概括犯意，自九十一年七月上旬之某
    日起，至同年八月十一日上午十時許為警查獲之日止，在苗栗縣苗栗市市○○里十四號前、大湖鄉大湖夜市等人潮市集處，擺設攤位陳列，以每片五十元之
    價格販賣，而交付上開重製光碟片予不特定人，並以之為業，恃以維生。嗣於九
    十一年八月十一日上午十時許，為警在上開苗栗市市○○里十四號前查獲，
    並扣得尚未售出之如附表所示之重製光碟片共計四百五十八片。
二、案經滾石國際音樂股份有限公司、華納國際音樂股份有限公司、上華國際音樂股
    份有限公司、福茂唱片音樂股份有限公司、科藝百代股份有限公司、新力哥倫比
    亞音樂股份有限公司、博德曼股份有限公司、豐華唱片股份有限公司、環球音樂
    國際唱片股份有限公司、艾迴股份有限公司、魔岩唱片股份有限公司、華研國際
    音樂股份有限公司訴由苗栗縣警察局苗栗分局移送臺灣苗栗地方法院檢察署檢察
    官偵查起訴。
    理  由
一、訊據被告丙○○對於右揭販賣盜版重製光碟片之事實坦承不諱，核與告訴代理人
    乙○○、甲○○指訴之情節相符，並有如附表所示之盜版光碟片共計四百五十八
    片扣案可證。又告訴人滾石國際音樂股份有限公司等公司享有如附表所示歌曲之
    錄音著作財產權等情，亦有經濟部公司執照、營利事業登記證、享有著作權之光
    碟封面等在卷可稽。被告自白核與事實相符。是本件事證已臻明確，被告犯行洵
    堪認定。
二、按刑法上所謂「常業」，係指反覆以同種類行為為目的之社會活動之職業性犯罪
    而言，至於犯罪所得之多寡，是否恃此犯罪為唯一之謀生職業，則非所問，縱令
    兼有其他職業，仍無礙於該常業犯罪之成立；且只須有賴某種犯罪為生活，而有
    事實上之表現為已足，不以犯罪時間之長短為標準，亦不以專賴該犯罪為唯一生
    活依據為必要（最高法院八十五年度台上字第五一０號判例、八十八年度台上字
    第二九一六號判決意旨參照）。查被告於前開查獲前約一個月期間內，以每日一
    千元或一千五百元之租金，在前述地點承租攤位而販賣盜版光碟片乙節，亦據被
    告自承在卷，則其顯係反覆實施意圖營利而交付五百餘片以上侵害著作財產權之
    物，揆諸上開裁判意旨，應係該當常業犯無誤。核被告所為，係犯著作權法第八
    十七條第二款、第九十三條第三款、第九十四條之明知為侵害著作權之物，意圖
    營利而交付常業罪。又被告一販售行為，同時侵害告訴人滾石國際音樂股份有限
    公司等十二家公司之錄音著作財產權，觸犯構成要件相同之罪名，為想像競合犯
    ，應依刑法第五十五條規定，從一重處斷。爰審酌被告為圖一己之不法利益，罔
    顧他人之智慧財產權利，並與國際保護智慧財產權之潮流相違背，對著作權人之
    權利侵害甚鉅，且甫於九十一年五月間因觸犯相同罪名，雖經臺灣苗栗地方法院
    檢察署檢察官於同年八月為不起訴處分在案，惟竟於短短三月間內即再犯本件，
    足徵其惡性非淺暨犯罪後坦承犯行，尚有悔意等一切情狀，量處如主文所示之刑
    ，以資警惕。查被告被告前未曾受有期徒刑以上刑之宣告，有臺灣高等法院被告
    全國前案紀錄表在卷可按，其經此偵審程序之教訓，當知所警惕而無再犯之虞，
    本院因認對其所宣告之刑，以暫不執行為適當，併予宣告緩刑五年，及緩刑期內
    應付保護管束，以啟自新。至扣案如附表所示之盜版光碟片共計四百五十八片，
    係供犯罪所用之物且屬被告所有乙節，業經被告供陳在卷，應依刑法第三十八條
    第一項第二款規定併予宣告沒收。
據上論斷，應依刑事訴訟法第二百九十九條第一項前段，著作權法第九十四條、第九
十三條第三款、第八十七條第二款，刑法十一條前段、第五十五條、第七十四條第一
款、第九十三條第一項、第三十八條第一項第二款，判決如主文。
本案經檢察官黃智炫到庭執行職務。
中      華      民      國    九十二    年      一      月     十七     日
                                    臺灣苗栗地方法院刑事第二庭
                                        法  官  林  燦  都
右正本證明與原本無異。
如不服本判決，應於送達後十日內向本院提出上訴狀（須附繕本），上訴於臺灣高等
法院臺中分院。
                                        書記官  陳  建  分
中      華      民      國    九十二    年      一      月     十七     日
附錄論罪科刑法條
著作權法第八十七條
  有下列情形之一者，除本法另有規定外，視為侵害著作權或製版權︰
  一  以侵害著作人名譽之方法利用其著作者。
  二  明知為侵害著作權或製版權之物而散布或意圖散布而陳列或持有或意圖營利而
      交付者。
  三  輸入未經著作財產權人或製版權人授權重製之重製物或製版物者。
  四  未經著作財產權人同意而輸入著作原件或其重製物者。
  五  明知係侵害電腦程式著作財產權之重製物而仍作為直接營利之使用者。
著作權法第九十三條
  有下列情形之一者，處二年以下有期徒刑，得併科新台幣十萬元以下罰金︰
  一  侵害第十五條至第十七條規定之著作人格權者。
  二  違反第七十條規定者。
  三  以第八十七條各款方法之一侵害他人之著作權者。
著作權法第九十四條
  以犯第九十一條、第九十二條或第九十三條之罪為常業者，處一年以上七年以下有
  期徒刑，得併科新台幣四十五萬元以下罰金。


司法院資訊處製作；財團法人民間司法改革基金會備份。
